【裁判字號】    97,易,45
【裁判日期】    971002
【裁判案由】    違反商標法
【裁判全文】
臺灣彰化地方法院刑事判決                97年度易字第45號
公  訴  人  臺灣彰化地方法院檢察署檢察官
被      告  甲○○
                      號2樓之.
                    （另案於臺灣臺中監獄苗栗分監執行中）
上列被告因違反商標法案件，經檢察官提起公訴（96年度偵字第
10214 號、第10295 號），本院判決如下：
    主  文
甲○○共同明知為未得商標權人同意，於同一商品使用相同之註
冊商標商品而販賣，累犯，處有期徒刑捌月。扣案如附表所示之
仿冒商品，均沒收。
    犯罪事實
一、甲○○前於民國93年間，因違反電子遊戲場業管理條例案件
    ，經臺灣嘉義地方法院以93年度簡字第171 號判決判處有期
    徒刑3 月確定，於93年7 月5 日縮刑期滿執行完畢；復於94
    年間，因違反商標法案件，經臺灣嘉義地方法院以95年度嘉
    簡字第206 號判決判處有期徒刑4 月，並經同法院以95年度
    簡上字第64號判決上訴駁回確定，於95年10月16日易科罰金
    執行完畢；又於95年間，因違反商標法案件，經臺灣士林地
    方法院以95年度簡字第700 號判決判處有期徒刑6 月確定，
    已於96年4 月25日易科罰金執行完畢；其再因違反商標法案
    件，經臺灣板橋地方法院於96年9 月10日以96年度易字第17
    55號判處有期徒刑10月，減為有期徒刑5 月確定。嗣經本院
    以96年度聲減字第7769號裁定，將上開宣告有期徒刑6 月之
    刑減為有期徒刑3 月，並與前揭已經判決減刑為有期徒刑5
    月之刑合併定應執行之刑為有期徒刑6 月，而因先前已於96
    年4 月25日易科罰金執行完畢，即無需執行此部分應執行之
    刑。詎仍不知悔改，其與真實姓名年籍不詳自稱「丁○○」
    之成年男子，明知「TOMMY HILFIGER」、「Timberland」等
    文字及圖樣均係著名商標，分別經美商唐美希緋格許可公司
    （下稱唐美公司）、美商森林地公司（下稱森林地公司），
    向經濟部智慧財產局申請核准註冊，取得商標專用權，指定
    使用於衣服、襯衫、褲子等商品，現仍在商標專用期間內，
    非經商標權人之同意或授權不得使用，不得於同一或類似商
    品使用近似或相同之註冊商標。且渠等均明知由「丁○○」
    自94年間某日起，在嘉義市○○路○○道上，向真實姓名年
    籍不詳綽號「小劉」之成年人所購買使用上開商標圖樣之牛
    仔褲及襯衫，均係未經商標權人同意而使用相同或近似上開
    註冊商標之仿冒商品。竟仍共同意圖營利，並基於販賣仿冒
    商品之犯意聯絡，由「丁○○」販入上開仿冒商標之商品後
    ，由甲○○以每月新臺幣（下同）3 萬餘元之報酬受僱於「
    丁○○」，負責代「丁○○」看管攤位及於遭警查獲仿冒商
    品時到場處理，遂自96年10月15日起，在彰化縣福興鄉○○
    路96之7 、之8 號之「北屋牛仔成衣廠清倉特賣會」（臨時
    賣場），向不知情之李富得承租攤位擺設攤位，以每件180
    元到290 元不等之價格，公然陳列上開仿冒商標之商品，出
    售予不特定人牟利。嗣為警於96年10月19日18時30分許，在
    上址當場查獲，並扣得如附表所示之仿冒商標「TOMMY
    HILFIGER」休閒襯衫36件、「Timberland」牛仔長褲36件、
    短褲13件及長袖襯衫44件，總計129 件，始查知上情。
二、案經唐美公司、森林地公司訴由彰化縣警察局鹿港分局報請
    臺灣彰化地方法院檢察署檢察官偵查起訴。
    理  由
一、按被告以外之人於審判外之陳述，雖不符刑事訴訟法第159
    條之1 至第159 條之4 之規定，而經當事人於審判程序同意
    作為證據，法院審酌該言詞陳述或書面陳述作成時之情況，
    認為適當者，亦得為證據。當事人、代理人或辯護人於法院
    調查證據時，知有第159 條第1 項不得為證據之情形，而未
    於言詞辯論終結前聲明異議者，視為有前項之同意，刑事訴
    訟法第159 條之5 定有明文。查本案全部卷證，公訴人及被
    告均不爭執其證據能力，本院復衡以該等供述證據作成時之
    情況，應為適當，是可認後述所引用證據之證據能力均無疑
    義，合先敘明。
二、訊據被告甲○○並不否認「丁○○」有以月薪3 萬餘元雇用
    伊，負責在拍賣現場待命看顧攤位情形及於遭警查獲仿冒商
    品時到場處理，且於上揭時、地，警員有查獲如附表所示之
    仿冒商標「TOMMYHIL FIGER」、「Timberland」牛仔褲及襯
    衫等事實，然矢口否認有何違反商標法之犯行，辯稱：上開
    物品均是「丁○○」所有，伊是代「丁○○」出面承擔責任
    云云。經查：上開犯罪事實，業據告訴人森林地公司、唐美
    公司之共同告訴代理人唐朝智慧財產有限公司職員乙○○於
    警詢及本院審理時指訴告訴人之商標權受損害情節甚詳，復
    有彰化縣警察局鹿港分局搜索扣押筆錄、扣押物品目錄表各
    1 份、現場照片11張、臺北市政府營利事業登記證、鑑定報
    告書、真品估價表、刑事委任狀、場地租賃合約書等件附卷
    可稽。又「TIMBERLAND」、「TOMMY HILFIGER」等廠牌之商
    標圖樣，係森林地公司、唐美公司向經濟部智慧財產局申請
    登記註冊獲准取得商標專用，有經濟部智慧財產局商標資料
    在卷可按，復有扣案如附表所示之物可資佐證。再被告自承
    「丁○○」有以月薪3 萬餘元雇用伊，負責在拍賣現場待命
    看顧攤位之情形，而證人丙○○於本院審理時亦證述：被告
    是受僱於「丁○○」，負責去拍賣會場坐鎮，10月間這幾天
    被告都有去賣場上班，是隔壁鄰居載被告去上班，早上9 點
    多去，大約晚上10點左右回來等語明確，復衡諸上開「場地
    租賃合約書」，亦由被告出面與李富得所簽立承租，此除有
    該場地租賃合約書1 份附卷可稽，亦據證人李富得於警詢中
    證述屬實，是被告並非僅於遭查獲時出面承擔責任而已，被
    告不僅出面簽立租賃合約書，且負責看顧拍賣現場，其就本
    件販賣仿冒商標商品與「丁○○」間確有犯意聯絡及行為分
    擔，至為明確。綜上所述，被告空言為上開辯解，顯係事後
    避重就輕、卸責之詞，洵無足採。本件事證已臻明確，被告
    上開犯行洵堪認定，應依法論科。
三、核被告甲○○所為，係違反商標法第82條之販賣仿冒商標商
    品罪。其意圖販賣而陳列之低度行為應為販賣之高度行為所
    吸收，不另論罪。又被告與「丁○○」間，就上開犯行，有
    犯意聯絡及行為分擔，為共同正犯，起訴書漏未論及於此，
    尚有未洽，併此陳明。而刑事法若干犯罪之行為態樣，本質
    上原具有反覆、延續實行之特徵，立法時既予特別歸類，定
    為犯罪構成要件之行為要素，則行為人基於概括之犯意，在
    密切接近之一定時、地持續實行之複次行為，倘依社會通念
    ，於客觀上認為符合一個反覆、延續性之行為觀念者，於刑
    法評價上，即應僅成立一罪，俾免有重複評價、刑度超過罪
    責與不法內涵之疑慮；學理上所稱「集合犯」之職業性、營
    業性或收集性等具有重複特質之犯罪均屬之，例如經營、從
    事業務、收集、販賣、製造、散布等行為概念者是，此有最
    高法院95年度臺上字第1079號判決意旨可資參照。是被告販
    賣前揭仿冒商標商品之營業性行為，係在密集期間內，在相
    同地點，以相同之方式持續進行，是此販賣仿冒商標商品之
    犯行，即具有反覆、延續實行之特徵，從而在行為概念上，
    縱有多次販賣之舉措，仍應評價認係包括一罪之集合犯。又
    被告係以一販賣行為同時侵害數商標專用權人之法益，屬同
    種想像競合犯，應依行為時刑法第55條前段之規定從一重處
    斷。再被告有上開犯罪事實欄所載之前科紀錄，有臺灣高等
    法院被告前案紀錄表1 份在卷可查，其於有期徒刑執行完畢
    後5 年內，故意再犯本件有期徒刑以上之罪，為累犯，應依
    刑法第47條第1 項規定加重其刑。爰審酌被告有多次違反商
    標法前科，屢犯同一罪質之犯罪，未見悔意，惡性非輕，其
    販賣仿冒商標商品，對於商標權人之商譽及損害匪淺，並誤
    導消費者對於該商標商品之正確認知，暨考量本次扣案之仿
    冒商標商品數量、被告未能坦承犯行之態度等一切情狀，量
    處如主文所示之刑。扣案如附表所示之仿冒商標商品，係被
    告犯商標法第82條之罪所販賣之商品，不問屬於被告與否，
    均應依商標法第83條之規定予以沒收。
據上論斷，應依刑事訴訟法第299 條第1 項前段，商標法第82條
、第83條，刑法第11條前段、第28條、第55條、第47條第1 項，
刑法施行法第1 條之1 ，判決如主文。
本案經檢察官賴志盛到庭執行職務。
中    華    民    國    97    年    10    月    2     日
                  刑事第七庭          法  官  郭麗萍
以上正本證明與原本無異。
如不服本判決，應於判決送達後10日內，向本院提出上訴書狀，
上訴書狀應「敘述具體上訴理由」，並按他造當事人之人數附繕
本。「切勿逕送上級法院」。
告訴人或被害人對於判決如有不服具備理由請求檢察官上訴者，
其上訴期間之計算係以檢察官收受判決正本之日期為準。
中    華    民    國    97    年    10    月    3     日
                                      書記官  吳冠慧
附錄本案論罪科刑法條全文：
商標法第82條
明知為前條商品而販賣、意圖販賣而陳列、輸出或輸入者，處一
年以下有期徒刑、拘役或科或併科新臺幣5 萬元以下罰金。
商標法第83條
犯前二條之罪所製造、販賣、陳列、輸出或輸入之商品，或所提
供於服務使用之物品或文書，不問屬於犯人與否，沒收之。
附表：
  ┌──┬───────────────┬─────┬──────┐
  │編號│    仿冒商品之品名            │件數      │商 標 權 人 │
  ├──┼───────────────┼─────┼──────┤
  │１  │仿冒TOMMY HILFIGER牌 休閒襯衫 │ 36件     │唐美公司    │
  ├──┼───────────────┼─────┼──────┤
  │２  │仿冒TIMBERLAND牌 牛仔長褲     │ 36件     │森林地公司  │
  ├──┼───────────────┼─────┼──────┤
  │３  │仿冒TIMBERLAND牌 短褲         │ 13件     │森林地公司  │
  ├──┼───────────────┼─────┼──────┤
  │４  │仿冒TIMBERLAND牌 長袖襯衫     │ 44件     │森林地公司  │
  ├──┼───────────────┼─────┼──────┤
  │總計│                              │129件     │            │
  └──┴───────────────┴─────┴──────┘


司法院資訊處製作；財團法人民間司法改革基金會備份。
